臺灣高雄地方法院刑事判決　　　　　　　　　　　　九十一年度易字第一七六號
　　公　訴　人　臺灣高雄地方法院檢察署檢察官
　　被　　　告　丙○○
右列被告因竊盜案件，經檢察官提起公訴（九十一年度偵字第七二八二號及第五八八
四號），本院判決如左：
    主  文
丙○○連續攜帶兇器，毀壞安全設備，於夜間侵入住宅竊盜，處有期徒刑拾月。
    事  實
一、丙○○基於意圖為自己不法所有之概括犯意，為下列竊盜行為：
（一）先於民國九十一年一月八日十二時四十六分許，因丙○○與其妻羅慧珊共同前
      往位在高雄縣旗山鎮○○○路五七二號一樓之「豐旗通訊工程行」領取修繕之
      行動電話，丙○○竟乘店員戊○○不注意之際，竊取店內之行動電話一具（機
      型為摩托羅拉Ｖ八０八八型，銀色），並隨即放入口袋內而得手，嗣經店員戊○○發覺立即要求丙○○返還，丙○○始將前開竊得之行動電話交還店員戊○○。
（二）其仍不知悔悟，又於九十一年三月二十九日近晚上十二時左右，見庚○○所有
      車牌號碼ＶＵ─七六五五號自用小客車，停放在高雄縣美濃鎮○○路○段七十
      六二號前之空地上，竟承繼前開竊盜之概括犯意，持攜帶客觀上足以對人之生
      命、身體造成危險之兇器剪刀一支，以破壞電門鑰匙孔之方式竊得該車，得手
      後留供己使用（毀損部分，未據合法告訴，理由後敘）。
（三）再於九十年三月三十日凌晨某時，從高雄縣美濃鎮○○路○段七六一號住處翻
      牆進入同段七六三及七六五號由乙○○開設之牙醫診所之陽台，其並攜帶客觀
      上足以對人之生命、身體造成危險之兇器使用之螺絲起子一支，且以前開螺絲
      起子鬆開鐵門之螺絲後，繼而破壞鐵皮等安全設備後，進入屋內，竊得電腦主
      機乙台、電腦鍵盤及電鑽乙把得手。
（四）復於九十一年三月三十日凌晨五時四十分許，同持客觀上足以對人之生命、身
      體造成危險之兇器Ｔ字型扳手一支及鐵槌一支至高雄縣美濃鎮○○路○段八０
      七號前，並以前開工具撬壞甲○○所有之販水機之投幣口，足生損害於甲○○
      ，欲著手竊取其內之硬幣時，即被路人丁○○發覺加以阻止而未得逞，丙○○
      亦趁機逃逸。嗣於同日十一時三十分許，為警在高雄縣美濃鎮○○路○段七六
      一號查獲丙○○，並尋獲前開失竊之自用小客車一輛、電鑽一支及電腦一部而
      悉上情。
二、案經甲○○告訴及高雄縣警察局旗山分局報告台灣高雄地方法院檢察署檢察官偵
    查起訴。
    理  由
一、訊據被告丙○○對於犯罪事實一（一）之犯行，於警、偵訊及本院審理中均坦承
    不諱，核與證人戊○○於警訊時之證述情節大致相符，復有翻拍照片二幀在卷可
    稽，是被告自白應與事實相符，此部分之犯行，應以認定。
二、另訊據被告矢口否認有犯罪事實一（二）、（三）及（四）所載之竊盜犯行，並
    辯稱：汽車是己○○向庚○○所借，查獲前一天，己○○才把車開至伊家暫放，
    不是伊偷的；伊沒有去偷牙醫診所的東西；三月三十日伊是去買水，因為機器故
    障，伊才返回店內拿鐵鎚及扳手敲壞販水機，伊是為了把錢拿回來，不是要偷錢
    云云。然查：
（一）上開犯罪事實，業據被告於警訊時坦承不諱，其於警訊時供稱：「（你所駕駛
      ＶＵ─七六五五號自小客車是贓車，你是否知道？何人所偷？於何時的？在何
      地偷？用何工具？有無共犯？）知道是失竊車輛，是我自己在美濃鎮○○路七
      六二號前之空地所偷，沒有共犯。於九十一年三月二十九日十二時左右所偷，
      用剪刀（黃色）」、「（警方在你住處查獲牙醫所用的電鑽乙把及放置於二樓
      樓梯口處乙部宏碁電腦是何人所有？）是我所偷的，於九十一年三月三十日時
      間不詳，從我住處樓上翻牆進到樓梯口旁用螺絲起子鬆開後挖開鐵皮進入徐牙
      醫診所內行竊電腦及電鑽乙把」、「（你於九十一年三月三十日凌晨五時四十
      分許，人在何處？）我人在美濃鎮○○路○段八０七號，泰山泉水處進行偷竊
      ，用鐵鎚及一字型螺絲起子敲開賣水的販賣機投幣口，要拿竊。後被路人發現
      後逃逸到我住處」等語（均見九十一年三月三十日警訊筆錄）。是依被告於警
      訊之供詞，其對於何時、何地及用何法竊盜，均可清楚說明，倘前開竊盜犯行
      非被告所為，其如何能如此鉅細靡遺之供述？雖被告於本院審理時辯稱是員警
      叫伊承認云云，然據證人賴瑞源即當日製作被告筆錄之員警到庭證稱：「（本
      件筆錄是你製作？）是，內容也是被告自己陳述的：：：被告當時精神狀況都
      相當清楚，對答都很正常」等語（見本院九十一年七月二十四日訊問筆錄），
      是依證人賴福源之證詞，被告前開辯詞，顯係事後卸責之詞。
（二）被告雖辯稱前揭自用小貨車係己○○暫放於伊處，且係庚○○同意借溫某云云
      。然被告於偵訊時係先辯稱：「（九十一年三月二十九日十二點在美濃鎮○○
      路○段七六二號空地偷小客車？）不是我偷的。是己○○偷的」、「（你何以
      知道是溫某偷的？）因為車子是他於昨天下午四點多，開來美濃鎮○○○路三
      六七號我的店裡」等語（見九十一年三月三十日偵訊筆錄），復改稱：「（車
      子寄放在你店裡有無看行照？）有，我看行車執照是我朋友庚○○的，事前一
      天晚上，他（指己○○）開車來店裡說他要去台南，寄放在店裡是庚○○借他
      的」等語（見九十一年四月二十三日偵訊筆錄），觀之被告之辯詞，其對於前
      揭自用小客車到底是己○○所竊或己○○向庚○○所借用，前後供詞矛盾不一
      。佐以，另據證人劉建男（即庚○○之哥）於警訊時證稱：「庚○○已於二年
      餘前因案在台南監獄服刑，所以該車一直停放在我們家斜對面之空地，沒有使
      用，直到警方到我們家中通知我，我們才發現該ＶＵ─七六五五號自小客車已
      不見，但我於九十一年三月二十九日下午十八時許，尚有看見該ＶＵ─七六五
      五號自小客車尚有在該處，所以未向警方報案」、「（你及你家人有無將ＶＵ
      ─七六五五號自小客車借給他人？與所內嫌犯丙○○是否認識？）我及我們家
      人並無將車借給別人，因為該車鑰匙尚在我家中：：：我與現在派出所內竊車
      嫌犯不認識，更不可能將車借他」等語（見九十一年三月三十日警訊筆錄）。
      是依證人劉建男之證詞，前開自用小客車並未借予他人，是被告辯稱係庚○○
      借予己○○，再由溫某將之開往被告住處云云，應非實情。
（三）又被告復辯稱：「（為何在魚安濤住處查獲那些東西《指電鑽與電腦》？）：
      ：：是己○○忘記帶走的」云云（見九十一年三月三十日偵訊筆錄）。然據證
      人乙○○到庭證稱：「（當日被偷的情形？）：：：我們上二樓之後，發現電
      腦不見，我們上陽台之後，就發現鍵盤放在隔壁的屋頂上，螢幕是放在隔壁的
      樓梯口，且樓梯已經打開，硬碟機是放在我們的樓梯口：：：後來也有在隔壁
      發現我診所內使用的電鑽」等語（見本院九十一年七月二十四日訊問筆錄）。
      衡情，若前開物品係己○○置放在被告住處，應會放置於被告屋內始然。然本
      件查獲時，電腦是置放在被告住處之樓梯口處，且電腦鍵盤亦是放在被告住處
      之屋頂？是被告所辯，顯與常情有違。
（四）被告另辯稱伊不是要偷錢，而是因為販水機故障，伊才敲毀云云。然據證人丁○○到庭證稱：「（當日情形？）我當日凌晨聽到很大的敲擊聲，我就起身下
      樓看，看到被告手上拿著榔頭、鑿子，而且他正在敲飲水機：：：屋主來之後
      ，被告說他要加水，我就問他為何要破壞飲水機，他說因為他有投錢，而沒有
      出水，所以才敲。被告當時並沒有拿水桶，所以被告應不是要去加水」等語（
      見本院九十一年七月二十四日訊問筆錄）。假被告確為加水而至告訴人甲○○
      該處，為何證人丁○○會沒有看到被告所持之水桶？縱販水機故障，衡情，被
      告可請商家退錢即可，何需大費周章返家持Ｔ字型扳手及鐵槌等兇器撬開販水
      機投幣口，是被告所辨，要無可採。此外，復有扣押物品目錄表、扣押筆錄扣
      押物品收據照片八幀及贓物認領保管單等資料在卷可憑。雖證人辛○○於警訊
      時證稱：「該名男子（指被告）於九十一年三月三十日許（即開始接班不久）
      進入店裡在電腦桌前隨即睡覺直至早上八時多，警方到店裡才叫我叫該名男子
      起來，直至警方盤問他時駕車逃逸。該名男子期間未見有出入店裡紀錄，期間
      均在桌椅睡覺。該男子沒有前往右述地點竊盜財物」等語（見九十一年三月三
      十一日警訊筆錄），然其於本院審理時證稱：「（對你於警訊所述，有何意見
      ？）我可以確定他中間有出去再回來，也就是他在凌晨十二點以後有出去過一
      次。他何時出去、何時回來我現在已經記不起來。我於警訊所述，被告這段期
      間都沒有出去是不實在的，我於本院所述才是實在。我於警訊所述，是黃勝光
      叫我這樣說的」等語（見本院九十一年十月七日訊問筆錄），是證人辛○○於
      警訊時之前開證詞，無法為被告有利之證據，附此敘明。是本件事證明確，被
      告犯行，應以認定。
三、查刑法上所謂兇器，其種類並無限制，凡客觀上對於人之生命、身體、安全構成
    威脅，具有危險性之兇器均屬之，且祇須行竊時攜帶此種具有危險性之兇器為已
    足，並不以攜帶之初有行兇之意圖為必要，最高法院七十九年臺上字第五二五三
    號判例可資參照。剪刀、扳手、起子及鐵鎚在客觀上，均足以殺傷人之生命、身
    體之器械，顯為具有危險性之兇器。被告犯罪事實一（一）所為，係犯刑法第三
    百二十條第一項之普通竊盜罪。其犯罪事實一（二）所為，係犯刑法第三百二十
    一條第一項第三款之攜帶兇器竊盜既遂罪。又查鐵門係家居用以防閑避盜之安全
    設備。被告於九十一年三月三十日凌晨某時，攜帶可供兇器使用之螺絲起子，毀
    壞鐵門之安全設備，於夜間所為侵入告訴人乙○○之住宅，其犯罪事實一（三）
    所為，係犯刑法第三百二十一條第一項第一款、第二款、第三款之攜帶兇器毀壞
    安全設備夜間侵入住宅竊盜罪。公訴人雖未引用刑法第三百二十一條第一項第一
    款夜間侵入住宅，惟起訴事實中業已敘及被告係凌晨三時許進入告訴人乙○○開
    設之牙醫診所等情，顯屬漏引法條，附此敘明。再被告持Ｔ型扳手及鐵鎚等兇器
    撬開販水機之投幣口，已屬竊盜行為之著手，但尚未取得任何財物即遭逮捕，為
    未遂犯，被告犯罪事實一（四）所為，係犯刑法第三百二十一條第二項、第一項
    第三款之攜帶兇器竊盜未遂罪及同法第三百五十四條毀損罪。又被告所犯毀損罪
    及攜帶兇器竊盜未遂罪間，有方法結果之牽連關係，為牽連犯，應從一重之攜帶
    兇器竊盜未遂罪處斷。又被告所犯前開加重竊盜未遂與既遂罪及普通竊盜行為間
    ，時間緊接，犯罪構成要件相同，顯係基於概括犯意反覆為之，為連續犯，應論
    以較重之連續攜帶兇器毀壞門扇竊盜於夜間侵入住宅竊盜既遂罪，並加重其刑。
    爰審酌被告為壯年之齡竟不思以正途獲取財產，連續竊取他人財物，危害社會治
    安，且犯後否認犯行態度不佳等一切情狀，量處如主文所示之刑。雖證人劉建男
    （即庚○○之哥哥）於警訊時有對被告提出毀損告訴，然證人劉建男非前揭自用
    小客車之所有人，其亦自承其非現使用該自用小客車之人，是證人劉建男應非合
    法告訴人，故其告訴，則非合法，附此敘明。
三、至扣案之Ｔ字型扳手及鐵鎚各一支，雖係被告供竊盜所用之工具，然被告否認為
    其所有，且均非違禁物，故均不另宣告沒收。另未扣案之剪刀及螺絲起子，雖同
    為供被告竊盜時使用之工具，然無證據證明為被告所有且尚存在，佐以被告於警
    訊時自承已將剪刀丟棄，為免日後執行困難，亦均不予宣告沒收，附此敘明。
據上論斷，應依刑事訴訟法第二百九十九條第一項前段，刑法第五十六條、第三百二
十一條第一項第一款、第二款、第三款、第三百五十四條、第五十五條，罰金罰鍰提
高標準條例第一條前段，判決如主文。
本案經檢察官劉河山到庭執行職務。
中      華      民      國    九十一    年     十一月    二十六    日
                                    臺灣高雄地方法院刑事第五庭
                                        審判長法  官    吳永宋
                                              法  官    林家賢
                                              法  官    張茹棻
右正本證明與原本無異。
如不服本判決，應於判決送達後十日內，向本院提出上訴狀。
                                              書記官    李忠霖
中      華      民      國    九十一    年     十一     月     二十六   日
中華民國刑法第三百二十一條
 (加重竊盜罪)
犯竊盜罪而有左列情形之一者，處六月以上五年以下有期徒刑：
一、於夜間侵入住宅或有人居住之建築物、船艦，或隱匿其內而犯之者。
二、毀越門扇、牆垣或其他安全設備而犯之者。
三、攜帶兇器而犯之者。
四、結夥三人以上而犯之者。
五、乘火災、水災或其他災害之際而犯之者。
六、在車站或埠頭而犯之者。
前項之未遂罰之。
中華民國刑法第三百五十四條
毀棄、損壞前二條以外之他人之物或致令不堪用，足以生損害於公眾或他
人者，處二年以下有期徒刑、拘役或五百元以下罰金。
